【裁判字號】    97,抗,473
【裁判日期】    970707
【裁判案由】    詐欺
【裁判全文】
臺灣高等法院刑事裁定                   97年度抗字第473號
    抗  告  人
    即  自訴人  新加坡商康劑行有限公司
    法定代理人  甲○○
    自訴代理人  謝諒獲律師
    被      告  乙○○
上列抗告人因被告詐欺案件，不服臺灣士林地方法院中華民國97
年1月31日裁定（95年度自更(二)字第7號），提起抗告，本院裁定
如下：
    主  文
抗告駁回。
    理  由
一、抗告人於原審追加自訴意旨略以：被告乙○○為臺灣國際商
    業會計師事務所之代表人，明知被告楊義恭、白青長、楊詹
    幼、楊淑芬、高儒賢等人於設立宏春國際企業有限公司（下
    稱宏春公司）時並未實際出資，竟與上開被告共謀，由被告
    乙○○代為出資新台幣500萬元，並隨即於數日後領走轉入
    他人帳戶內，足認宏春公司股東未繳納或未繳足投資款，竟
    將不實之投資額公布於網站，自訴人因其假投資而受騙，致
    買賣價金遭騙走，因認被告涉有刑法第339條第1項之詐欺取
    財罪嫌（見原審97年1月10日審判筆錄第6、22頁）。
二、按法院或受命法官於自訴案件第一次審判期日前訊問及調查
    結果，如認為案件有刑事訴訟法第252條至第254條之情形者
    ，得以裁定駁回其自訴，同法第326條第3項定有明文。次按
    刑法第339條第1項詐欺罪之成立，以意圖為自己或第三人不
    法所有，以詐術使人將本人或第三人之物交付為要件。所謂
    以詐術使人交付，必須被詐欺人因其詐術而陷於錯誤，若其
    所用方法，不能認為詐術，亦不致使人陷於錯誤，即不構成
    該罪，最高法院46年台上字第260號判例意旨可資參照。
三、經查，本件自訴人於自訴狀中僅空泛指稱「被告已將其不實
    之投資額公布於網站，人人均可接觸網站，不僅社會受被告
    之騙，自訴人亦因其假投資而受騙，致自訴人之不動產買賣
    價金被騙走」等語，並提出宏春公司設立登記事項卡、宏春
    公司董事、股東名單、聯邦商業銀行活期存款存摺、宏春公
    司章程、宏春公司基本資料查詢、聯邦商業銀行桃園分行函
    等資料為證，因而認被告乙○○涉有詐欺罪嫌，然被告乙○
    ○僅係受宏春公司委託辦理簽證事項之會計師，並非宏春公
    司之董事、股東、負責人，亦未參與自訴人與宏春公司之購
    買溫度計交易過程，且本件所涉溫度計買賣契約係於92年5
    月間訂立，距被告於87年7月11日受宏春公司委託辦理設立
    資產負債表之簽證事宜，已相距四年餘，實難認被告於受宏
    春公司委託辦理設立資產負債表之簽證事宜之初，即有參與
    本件詐欺行為之犯意。再者，自訴人與宏春公司為本件溫度
    計交易前，雙方已有過隔離衣、口罩等交易紀錄乙節，業經
    同案被告楊義恭於原審審理中供述明確，且為自訴人及自訴
    代理人所不否認（原審更(二)卷第21、35頁），顯見自訴人與
    宏春公司之本件溫度計交易，實與被告將宏春公司之投資額
    公布於網站一事，並無關連。又自訴人就被告於主觀上有何
    不法所有之意圖、究係於何時、何地，以何種詐術詐騙自訴
    人，致自訴人陷於錯誤而交付財物等節，均未舉證以實其說
    ，此外，復查無其他積極證據足認被告確有何詐欺之犯行，
    其犯罪嫌疑自屬不足，揆諸前揭說明，自應駁回自訴。原審
    本同上之見解及理由，以被告犯罪嫌疑不足，依刑事訴訟法
    第326條第3項、第252條第10款之規定，裁定駁回自訴，經
    核原裁定並無違誤。自訴人抗告意旨，仍執陳詞指摘原裁定
    不當，請求撤銷原裁定云云，為無理由，應予駁回。
據上論斷，應依刑事訴訟法第412條，裁定如主文。
中    華    民    國    97    年     7    月     7    日
                    刑事第一庭審判長法  官  葉騰瑞
                                    法  官  王炳梁
                                    法  官  莊明彰
以上正本證明與原本無異。
不得再抗告。
                                    書記官  吳金來
中    華    民    國    97    年     7    月     7    日


司法院資訊處製作；財團法人民間司法改革基金會備份。
